臺灣臺中地方法院民事裁定　九十三年度勞再微字第一號
　　再審聲請人　永聯營造工程股份有限公司
　　法定代理人　林月雲
　　再審相對人　甲○○
右當事人間請求給付工資事件，再審聲請人對於本院民國九十三年十月十三日九十三
年度勞小上字第九號確定裁定聲請再審，本院裁定如左：
    主      文
再審之聲請駁回。
聲請再審程序費用新台幣壹仟元，由再審聲請人負擔。
    理      由
一、按再審之訴，專屬為判決之原法院管轄，民事訴訟法第四百九十九條第一項定有
    明文。次按民事訴訟法第四百九十九條第二項之規定，以對於同一事件之第一審
    及第二審判決同時以再審之訴聲明不服者為限，始適用之，若經第二審法院認上
    訴為不合法，以裁定駁回者，對於第一審判決提起再審之訴，自應專屬原第一審
    法院管轄，即同時對於第二審法院之裁定，依同法第五百零三條聲請再審者，對
    於第一審判決提起之再審之訴，亦不屬第二審法院管轄（司法院院字第二一八八
    號解釋參照）；故民事訴訟事件當事人不服第一審實體判決，提起第二審上訴，
    其上訴經第二審法院認為不合法，裁定駁回確定時，若當事人對於第一審判決及
    第二審裁定一併向上訴審法院提起再審之訴及聲請再審時，此時上訴審法院應以
    裁定將再審之訴部分，以裁定移送第一審法院（司法院七十五年七月十日七五廳
    民一字第一四０五號函意旨可供參考）。查本件再審相對人請求本件再審聲請人
    給付工資事件，經本院台中簡易庭於民國（下同）九十三年九月一日以九十三年
    度中勞小字第四三號小額民事判決，判命再審聲請人應給付再審相對人新台幣（
    下同）五萬六千二百零九元及其法定利息，並依職權宣告假執行，嗣經再審聲請
    人提起上訴但未表明上訴理由，再經本院於九十三年十月十三日以九十三年度勞
    小上字第九號民事裁定，認再審聲請人對於第一審判決提起上訴並未表明原判決
    違背法令之具體情事，且未提出表明前開事項之上訴理由書，而認再審聲請人之
    上訴不合法，裁定駁回其上訴確定，經本院調取前開各卷宗，核閱無誤。而再審
    聲請人併就本院前開事件原第一審判決及第二審裁定分別提起再審之訴及聲請再
    審，依前開說明，就本件再審之訴部分，應專屬於本院台中簡易庭管轄，且因簡
    易及通常事件之劃分，係屬同一法院內部之事務分配，而非管轄之問題，是就本
    件再審之訴部分，本院自無庸為移送之裁定，僅須以行政方式移由本院台中簡易
    庭審理即可；又本院得就本件聲請再審部分為裁判，合先敘明。
二、聲請再審意旨略以：再審相對人主張受僱於再審聲請人擔任安全衛生人員，日薪
    為一千五百元，而自九十三年一月二十七日起至同年四月十日止，再審聲請人僅
    支付其薪資一萬五千元，尚積欠其薪資五萬六千二百零九元云云。然再審聲請人
    於接獲前開九十三年度勞小上字第九號民事裁定後，查得再審相對人於九十三年
    四月十二日所簽收之收據，其內容載明「茲收到永聯營造工程股份有限公司（即
    再審聲請人）九十三年三月份安衛管理員薪資計一萬五千元無誤，立據人甲○○
    （再審即相對人）」，由此可證再審相對人薪資係月薪一萬五千元而非日薪一千
    五百元，且再審相對人既已領受九十三年三月份薪資，則一、二月分之薪資其當
    亦已領取。而九十三年四月份薪資（其後更正為係二月份薪資），再審聲請人係
    以票號ＫＡ0000000、面額一萬五千元、到期日（應係發票日之誤載）九
    十三年五月三日之支票交由再審相對人兌領，亦可向台中市第三信用合作社南屯
    分社調閱該支票，即足證明再審相對人業已領取全部薪資。爰依民事訴法第四百
    九十六條第一項第十三款、第五百零七條之規定聲請再審云云。
三、按對於小額程序之第一審裁判之上訴或抗告，非以其違背法令為理由，不得為之
    ；上訴狀內應記載上訴理由，表明(一)原判決所違背之法令及其具體內容(二)依訴訟
    資料可認為原判決有違背法令之具體事實，民事訴訟法第四百三十六條之二十四
    第二項、第四百三十六條之二十五分別定有明文。所謂判決有違背法令，乃指判
    決不適用法規或適用不當，為同法第四百六十八條所明定，此亦為小額事件之上
    訴程序所準用（民事訴訟法第四百三十六條之三十二第二項參照）。而以判決有
    不適用法規或適用不當為上訴理由時，其上訴狀或理由書應有具體之指摘，並揭
    示該法規之條項或內容，若係成文法以外之法則，應揭示該法則之旨趣，倘為司
    法院解釋或最高法院之判例，則應揭示該判解之字號或其內容，如依民事訴訟法
    第四百六十九條所列第一款至第五款理由提起上訴時（第六款未準用，參照民事
    訴訟法第四百三十六條之三十二第二項規定），其上訴狀或理由書應揭示合於該
    條款之事實，上訴理由狀如未依此項方法表明者，即難認為已對原判決之違背法
    令有具體之揭示，其上訴自難認為合法，最高法院著有七十一年台上字第三一四
    號判例可資參照。次按上訴不合程式或已逾期間或法律上不應准許者，第二審法
    院應以裁定駁回之，為民事訴訟法第四百四十四條第一項前段所明定，且此於小
    額事件之上訴程序亦準用之（民事訴訟法第四百三十六條之三十二第二項參照）
    。查本件再審相對人請求本件再審聲請人給付工資事件，經本院台中簡易庭於九
    十三年九月一日以九十三年度中勞小字第四三號小額民事判決，判命再審聲請人
    應給付再審相對人五萬六千二百零九元及其法定利息，並依職權宣告假執行，嗣
    經再審聲請人提起上訴但未表明上訴理由，再經本院於九十三年十月十三日以九
    十三年度勞小上字第九號民事裁定，認再審聲請人對於第一審判決提起上訴並未
    表明原判決違背法令之具體情事，且未提出表明前開事項之上訴理由書，而認再
    審聲請人之上訴不合法，裁定駁回其上訴確定，業如前述；則本院前開九十三年
    度勞小上字第九號民事裁定，自無何違背法令之情事。另按當事人於小額訴訟第
    二審程序不得提出新攻擊或防禦方法，但因原法院違背法令致未能提出者，不在
    此限，民事訴訟法第四百三十六條之二十八定有明文。查再審聲請人於前開裁定
    確定後始提出本件聲請再審理由之證物，則其於第二審始提出新攻擊或防禦方法
    且無證據足資證明係因原法院違背法令致其未能提出前開抗辯之情形，本院自無
    從審酌。
四、復按對於確定裁定聲請再審，若非主張有民事訴訟法第四百九十六條第一項或第
    四百九十七條所列之情形者，固應以其為不合法而駁回之，惟此僅屬形式要件，
    只須主張有此情形之一為已足，至其情形是否果屬存在，則為其聲請有無理由之
    問題（最高法院八十七年度台抗字第四四三號裁定參照）。則綜上所述，再審聲
    請人前開上訴並不合法，本院前開確定裁定駁回再審聲請人之前開上訴，並無民
    事訴法第四百九十六條第一項第十三款、第五百零七條規定之聲請再審理由，再
    審聲請人對於本院前開確定裁定聲請再審，自無理由，應予駁回。
五、依民事訴訟法第四百三十六條之三十二第第一項、第四項、第五百零七條、第五
    百零五條、第五百零二條第二項、第九十五條、第七十八條、第四百三十六條之
    十九第一項，裁定如主文。
中　　　華　　　民　　　國　　　九十三　　年　　十二　　月　　二十一　　日
                                臺灣臺中地方法院民事第三庭
　　　　　　　　　　　　　　　　　　審判長法　官　洪碧雀
　　　　　　　　　　　　　　　　　　　　　法　官　洪堯讚
　　　　　　　　　　　　　　　　　　　　　法　官　陳卿和
右為正本係照原本作成
不得抗告
中　　　華　　　民　　　國　　　九十三　　年　　十二　　月　　二十一　　日
~B法院書記官　紀俊源
